【裁判字號】    98,審訴,1926
【裁判日期】    980831
【裁判案由】    毒品危害防制條例
【裁判全文】
臺灣桃園地方法院刑事判決            98年度審訴字第1926號
公  訴  人  臺灣桃園地方法院檢察署檢察官
被      告  甲○○
指定辯護人  本院公設辯護人  陳瑞明
上列被告因違反毒品危害防制條例案件，經檢察官提起公訴（98
年度毒偵字第2441號、第2579號），嗣被告於準備程序進行中為
有罪之陳述，經本院合議庭裁定由受命法官獨任進行簡式審判程
序後，聲請改依協商程序而為判決，本院判決如下：
    主  文
甲○○施用第一級毒品，累犯，處有期徒刑壹年；又施用第二級
毒品，累犯，處有期徒刑陸月，扣案之安非他命吸食器壹組沒收
；又施用第一級毒品，累犯，處有期徒刑壹年；又施用第二級毒
品，累犯，處有期徒刑陸月。應執行有期徒刑貳年，扣案之安非
他命吸食器壹組沒收。
    事實及理由
一、本件被告所犯係死刑、無期徒刑或最輕本刑為3 年以上有期
    徒刑以外之罪，其於準備程序中就被訴事實為有罪之陳述，
    經本院告知簡式審判程序之旨，並聽取公訴人、被告及辯護
    人之意見後，爰依刑事訴訟法第273 條之1 第1 項規定合議
    裁定由受命法官獨任進行簡式審判程序。
二、被告甲○○前有違反廢止前麻醉藥品管理條例、槍砲彈藥刀
    械管制條例、贓物、毒品危害防制條例、竊盜等前科，其中
    (1)於民國87年間因違反廢止前麻醉藥品管理條例案件，經臺
    灣高等法院以88年度上更(一)字第672 號判決判處有期徒刑5
    年4 月，上訴後，經最高法院以89年度台上字第1201號判決
    駁回上訴確定，於91年5 月22日縮短刑期假釋出監併付保護
    管束，嗣遭撤銷假釋，尚餘殘刑有期徒刑1 年1 月16 日 ；
    (2)又於92年間，因施用毒品案件，經本院以92年度壢簡字第
    1726號判決判處有期徒刑5 月確定，並與上開編號(1)之殘刑
    有期徒刑1 年1 月16日接續執行，於94年7 月10日執行完畢
    。(3)復於94年間，因施用毒品案件，經本院以95年度簡字第
    54號判決判處有期徒刑5 月確定；(4)又於95年間，因施用毒
    品案件，經本院以95年度易字第560 號判決判處有期徒刑6
    月確定；(5)繼於95年間，因竊盜、贓物案件，經本院以95年
    度易字第491 號判決分別判處有期徒刑10月、3 月，定應執
    行有期徒刑1 年確定；(6)再於95年間，因施用毒品案件，經
    本院以95年度訴字第2171號判決判處有期徒刑10月確定，上
    開編號(3)至(6)各罪刑經本院以96年度聲減字第5539號裁定各
    減刑二分之一，並就編號(3)至(5)合併定應執行有期徒刑10月
    確定；(7)另於95年間，因施用毒品案件，經臺灣板橋地方法
    院（下稱同院）以96年度簡字第1856號判決判處有期徒刑10
    月，減為有期徒刑5 月確定，上開編號(6)(7)二罪經同院以96
    年度聲字第3513號定應執行有期徒刑9 月確定，且與上開應
    執行刑有期徒刑10月接續執行，於97年2 月26日縮短刑期假
    釋出監併付保護管束，迄97年3 月16日保護管束期滿，假釋
    未經撤銷，未執行之刑，以已執行論（均構成累犯）。
三、被告另於87年間因施用毒品案件，經本院以87年度訴字第68
    8 號裁定送觀察、勒戒後，因認無繼續施用毒品傾向，於87
    年9 月27日執行完畢出所，並經本院以87年度訴字第688 號
    判決免刑確定；又於91年間，因施用毒品案件，經本院以92
    年度毒聲字第341 號裁定送觀察、勒戒後，因認有繼續施用
    毒品傾向，經本院以92年度毒聲字第2377號裁定令入戒治處
    所施以強制戒治，於93年1 月9 日因法律修正報結出所，本
    件犯行並經本院以92年度壢簡字第1726號判決判處有期徒刑
    5 月確定。又五年內之94年間，因施用毒品案件，經本院以
    95年度簡字第54號判決判處有期徒刑5 月確定。詎仍不知悛
    悔，明知海洛因、甲基安非他命為毒品危害防制條例第2 條
    第2 項第1 款、第2 款所規定之第一、二級毒品，不得施用
    、持有，竟分別於下述時、地施用毒品：
  (一)基於施用第一級毒品海洛因之犯意，於98年5 月17日某時，
    在桃園縣中壢市○○○街23巷8 號5 樓處，施用第一級毒品
    海洛因1 次；另基於施用第二級毒品甲基安非他命之犯意，
    於同日15、16時許，在上址處，施用第二級毒品甲基安非他
    命1 次。嗣於同日19時許，在上址處為警查獲，並扣得其所
    有（但非專供）施用第二級毒品所用之安非他命吸食器1 組
    及傅昱誠所有之海洛因1 包連同包裝袋1 只（毛重0.6 公克
    ）、海洛因殘渣袋2 只。
  (二)另分別基於施用第一級毒品海洛因及第二級毒品甲基安非他
    命之犯意，於98年6 月2 日18時許，在桃園縣平鎮市○○路
    ○ 段432 巷18號住處，分別施用第一級毒品海洛因及第二級
    毒品甲基安非他命各1 次。嗣於98年6 月2 日19時30分許，
    在桃園縣平鎮市○○路7 巷8 號2 樓為警查獲，並扣得佟志
    偉所有之電子磅秤1 台、蕭寶秀所有之注射針筒2 支等9 項
    物品。案經桃園縣政府警察局平鎮分局報告臺灣桃園地方法
    院檢察署檢察官偵查後起訴。
四、證據名稱：
  (一)被告於本院準備程序中之自白。
  (二)台灣檢驗科技股份有限公司濫用藥物檢驗報告暨桃園縣政府
    警察局平鎮分局被採尿人姓名編號對照表、台灣檢驗科技股
    份有限公司濫用藥物檢驗報告暨桃園縣政府警察局平鎮分局
    被採尿人姓名編號對照表各1 份附卷可稽。
  (三)安非他命吸食器1 組扣案可資佐證。
五、本件經檢察官與被告於審判外達成協商之合意且被告已認罪
    ，其合意內容為：就其2 次施用第一級毒品部分，被告願受
    科刑範圍各為有期徒刑1 年、1 年，就其2 次施用第二級毒
    品部分，被告願受科刑範圍各為有期徒刑6 月、6 月，應執
    行有期徒刑2 年。經查，上開協商合意並無刑事訴訟法第45
    5 條之4 第1 項所列情形之一，檢察官聲請改依協商程序而
    為判決，本院爰不經言詞辯論，於協商合意範圍內為協商判
    決，合予敘明。
六、扣案之安非他命吸食器1 組係被告所有，供（但非專供）其
    施用第二級毒品所用之物，業據被告陳明在卷，應依刑法第
    38條第1 項第2 款規定宣告沒收。至扣案之海洛因1 包連同
    包裝袋1 只（毛重0.6 公克）、海洛因殘渣袋2 只，被告否
    認為其所有，宜由傅昱誠案件中宣告沒收，本院毋庸宣告沒
    收。又扣案之電子磅秤1 台等10項物品，分別係同案遭查獲
    之證人佟志偉、蕭寶秀所有，業據證人佟志偉、蕭寶秀分別
    供陳在卷，宜由佟志偉、蕭寶秀案件中宣告沒收，本院毋庸
    宣告，附此敘明。
七、應適用之法條：刑事訴訟法第273 條之1 第1 項、第455 條
    之4 第2 項、第455 條之8 ，毒品危害防制條例第10條第1
    項、第2 項，刑法第11條前段、第47條第1 項、第51條第5
    款、第38條第1 項第2 款。
八、本判決除有刑事訴訟法第455 條之4 第1 項第1 款、第2 款
    、第4 款、第6 款、第7 款所定情形之一，或違反同條第2
    項規定者外，不得上訴。
九、如不服本件判決，得自收受判決送達之日起10日內，向本院
    提出上訴書狀，上訴於第二審法院。
本案經檢察官潘怡華到庭執行職務。
中    華    民    國    98    年    8     月    31    日
                  刑事庭    法  官  徐  培  元
以上正本證明與原本無異。
如不服本判決應於收受判決後10日內向本院提出上訴書狀，並應
敘述具體理由。其未敘述上訴理由者，應於上訴期間屆滿後20日
內向本院補提理由書 (均須按他造當事人之人數附繕本)「 切勿
逕送上級法院」。
                            書記官  張  筆  隆
中    華    民    國    98    年    9     月    2     日
附錄本件論罪科刑法條：
毒品危害防制條例第10條
施用第一級毒品者，處六月以上五年以下有期徒刑。
施用第二級毒品者，處三年以下有期徒刑。


司法院資訊處製作；財團法人民間司法改革基金會備份。
